臺灣板橋地方法院刑事判決　　　　　　94年度易字第662號
公　訴　人　臺灣板橋地方法院檢察署檢察官
被　　　告　甲○○
上列被告因竊盜案件，經檢察官提起公訴（94 年度偵字第 8456
號）及移送併案審理（94 年度偵字第12097號），被告於準備程
序中，就被訴事實及併案事實為有罪之陳述，經告知簡式審判程
序之旨，並聽取當事人之意見後，本院合議庭裁定由受命法官獨
任進行簡式審判程序，判決如下：
    主  文
甲○○連續結夥三人以上毀越安全設備竊盜，累犯，處有期徒刑
壹年陸月。扣案自用小客車鑰匙貳支、螺絲起子壹支、電擊棒壹
支、手電筒壹支及手套壹雙均沒收。
　  事  實
一、甲○○曾因竊盜案件，經臺灣高等法院以九十年度上易字第
    三九００號判決處有期徒刑一年十月確定，於民國九十三年
    九月二十七日假釋出監，假釋期間付保護管束，甫於九十四
    年一月十五日保護管束期滿，未經撤銷假釋而執行完畢。詎
    仍不知悔改，基於意圖為自己不法所有之概括犯意，而先後
    有以下之竊盜犯行：(一)、先於九十四年五月十二日二時三十
    分許，與綽號「小宏」之成年男子基於共同犯意之聯絡，在
    臺北縣板橋市○○路○段二四七號前第五號停車格，由「小
    宏」持客觀上足堪為兇器使用之螺絲起子，打破萬和小客車
    租賃股份有限公司所有，車牌號碼為ＣＣ─一四００號自用
    小客車車窗玻璃，再由甲○○進入車內竊取車裝ＫＥＮＷＯ
    ＯＤ車裝無線電一台、ＳＥＮＤＥＲ無線手機一台、ＮＯＫ
    ＩＡ牌行動電話一支、新臺幣四百五十九元、中油折價卷八
    張等物，甲○○得手後未及逃離時，即遭巡邏員警發現當場
    逮捕，並扣得上開物品以及自用小客車鑰匙二支、螺絲起子
    一支、電擊棒一支、手電筒一支等物。(二)、又於九十四年六
    月中旬某日不詳時間之日間，與姓名年籍不詳綽號「白面」
    之成年男子基於共同犯意之聯絡，於臺北縣烏來某處，竊取
    ＬＧ牌錄放影機一台。(三)、再於九十四年六月二十六日下午
    四時許，與姓名年籍不詳綽號「白面」、「小高」及小高之
    友人等三名成年男子，基於共同犯意之聯絡，以不明方式毀
    壞落地窗推拉鐵門及玻璃等安全設備後，由「白面」等三人
    踰越進入臺北縣新店市○○路○段五十三號莊耀山住宅，甲
    ○○在外把風接應，竊取音響、家庭電影院投影機、監視攝
    影機各一組、大小茶几三張、浴室免治馬桶蓋一個及洋酒六
    瓶等物。(四)、另於九十四年六月底某日，在臺北縣中和市○
    ○街一０九巷一三九之一號後方山路邊，以客觀上可供兇器
    使用之螺絲起子撬開停於該處之二部自小客車車門後，竊取
    頭部按摩機及ＭＯＴＯ牌車裝無線電。嗣於九十四年七月六
    日十四時三十分許，經警於臺北縣新店市○○路九十號後方
    之加蓋鐵皮屋搜索查獲，並扣得手套一雙，因而偵知上情。
二、案經臺北縣政府警察局報請臺灣板橋地方法院檢察署檢察官
    偵查起訴及臺灣臺北地方法院檢察署檢察官移送併案審理。
　　理  由
一、訊據被告甲○○對於上揭事實，均坦承不諱，核與被害人乙
    ○○、莊耀山於警詢指述之情節相符，又有贓物認領保管單
    二紙、扣押物品目錄表、照片十一幀在卷可稽，復有自用小
    客車鑰匙二支、螺絲起子一支、電擊棒一支、手電筒一支、
    手套一雙等物扣案可資佐證，足認被告之自白與事實相符，
    應堪採信。從而，本件事證明確，被告犯行堪以認定，應予
    依法論科。
二、核被告先後所為，分別係犯刑法第三百二十一條第一項第三
    款攜帶兇器竊盜罪；第三百二十條第一項普通竊盜罪；第三
    百二十一條第一項第四款、第二款之結夥三人以上毀越安全
    設備竊盜罪；第三百二十一條第一項第三款攜帶兇器竊盜罪
    。被告所犯上開多次竊盜犯行，時間緊接，所犯基本犯罪構
    成要件相同，顯係基於概括犯意為之，應依刑法第五十六條
    連續犯之規定，論以情節較重之第三次結夥三人以上毀越安
    全設備竊盜罪，並加重其刑。其與姓名年籍不詳綽號「白面
    」、「小高」及小高之友人等成年男子間，就上開犯行，有
    犯意聯絡及行為分擔，應論以共同正犯。又被告前因竊盜案
    件，經臺灣高等法院以九十年度上易字第三九００號判決處
    有期徒刑一年十月確定，於九十三年九月二十七日假釋出監
    ，假釋期間付保護管束，甫於九十四年一月十五日保護管束
    期滿，未經撤銷假釋而執行完畢之情，有臺灣高等法院被告
    前案紀錄表在卷可稽，其於有期徒刑執行完畢後，五年內再
    犯有期徒刑以上之本罪，為累犯，依法遞予加重其刑。爰審
    酌被告年輕力壯，不思以正常管道賺取財物，兼衡其所竊取
    財物之價值，以及犯罪後坦承犯行，尚見悔意等一切情狀，
    量處如主文所示之刑。扣案自用小客車鑰匙二支、螺絲起子
    一支、電擊棒一支、手電筒一支及手套一雙，均係被告或共
    犯所有供犯罪所用及犯罪預備之物，業據被告供承在卷，均
    依刑法第三十八條第一項第二款之規定宣告沒收。
三、公訴人雖僅就被告於九十四年五月十二日二時三十分許，在
    臺北縣板橋市○○路○段二四七號前第五號停車格，由「小
    宏」持客觀上足堪為凶器之螺絲起子，打破萬和小客車租賃
    股份有限公司所有，車牌號碼為ＣＣ─一四００號自用小客
    車車窗玻璃，再由被告竊取車內財物之攜帶兇器竊盜事實提
    起公訴，然本件被告其餘犯罪事實，與本案論罪科刑部分有
    連續犯之裁判上一罪關係，應為起訴效力所及，本院自得併
    予審理，附此敘明。
據上論斷，應依刑事訴訟法第 273 條之 1 第 1 項、第 299 條
第 1 項前段，刑法第 56 條、第 28 條、第 321 條第 1項第4
款、第2 款、第47條、第38條第1 項第2 款，判決如主文。
本案經檢察官陳鴻濤到庭執行職務。
中　　華　　民　　國　　94　　年　　8 　　月　　17　　日
                  刑事第九庭  法　官  李　君　豪
以上正本證明與原本無異。
如不服本判決，應於判決送達後10日內向本院提出上訴狀。
                              書記官  蕭  汝  芳
中　　華　　民　　國　　94　　年　　8 　　月　　17　　日
附錄本案論罪科刑法條：
刑法第321條
犯竊盜罪而有左列情形之一者，處六月以上五年以下有期徒刑：
一、於夜間侵入住宅或有人居住之建築物、船艦或隱匿其內而犯
    之者。
二、毀越門扇、牆垣或其他安全設備而犯之者。
三、攜帶兇器而犯之者。
四、結夥三人以上而犯之者。
五、乘火災、水災或其他災害之際而犯之者。
六、在車站或埠頭而犯之者。
前項之未遂犯罰之。
